【裁判字號】    97,易,940
【裁判日期】    970826
【裁判案由】    竊盜等
【裁判全文】
臺灣高雄地方法院刑事判決               97年度易字第940號
公  訴  人  臺灣高雄地方法院檢察署檢察官
被      告  乙○○
選任辯護人  王家鈺律師
上列被告因竊盜等案件，經檢察官提起公訴（97年度偵字第
20101 號），嗣因被告就被訴事實為有罪之陳述，經本院合議庭
裁定由受命法官獨任依簡式審判程序審理，判決如下：
    主  文
乙○○犯竊盜罪，累犯，處有期徒刑月，如易科罰金，以新臺
幣貳仟元折算壹日。又犯不能安全駕駛動力交通工具罪，累犯，
處有期徒刑肆月，如易科罰金，以新臺幣貳仟元折算壹日。應執
行有期徒刑陸月，如易科罰金，以新臺幣貳仟元折算壹日。又犯
妨害公務執行罪，累犯，處拘役肆拾日，如易科罰金，以新臺幣
貳仟元折算壹日。
    事  實
一、乙○○前因侵占案件，經臺灣高等法院高雄分院以94年度上
    易字第644 號判處有期徒刑1 年確定，於民國96年1 月11日
    假釋出監並付保護管束，於96年3 月11日期滿假釋未經撤銷
    ，視為執行完畢。仍於97年7 月14日晚上11時許起，在高雄
    市○○區○○街156 號2 樓家中、五福路某PUB 店及中正路
    與和平路口某PUB 店等處飲用威士忌及調酒等酒類後，於翌
    （15日）凌晨3 時40分許，在和平路大統百貨對面，招攔由
    甲○○所駕駛，車號220-MX號之自營小客車，欲至大福街住
    處；沿途甲○○依乙○○之指示駕駛，乙○○卻認為繞路行
    駛，而指示在址設高雄市○○區○○路419 號之「高雄市立
    高雄高級工業職業學校」（下稱高雄高工）大門前停車後，
    復自後座以雙手勒住甲○○之脖子，並出言表示不滿，再以
    左手抓住甲○○頭髮，右拳毆打其頭部右側3 下及右臉頰1
    下（傷害部分未據告訴），待乙○○之注意力轉移，甲○○
    恐遭傷害即掙脫下車至高雄高工警衛室求救；乙○○於甲○
    ○離去後，竟意圖為自己不法之所有，竊取該車逃離現場；
    乙○○明知其酒後已達不能安全駕駛動力交通工具之程度，
    竟仍駕駛該車，同年月15日凌晨4 時50分許行至高雄縣鳥松
    鄉○○路與山腳路路口，因車輛行徑偏離，為巡邏警員張志
    忠及熊秉威發現，乙○○隨亦因酒後控制力不佳，撞上左側
    路旁防坡堤而停止，時值員警接獲勤務中心贓車通報，而上
    前逮捕乙○○，並於同日5 時許將其送達高雄縣政府警察局
    仁武分局大華派出所，嗣警員張志忠意將乙○○之手銬固定
    於牆上固定杆時，乙○○竟另基於對執行職務之警員當場施
    以強暴之故意，以頭頂撞警員張志忠之左嘴角，並抓傷其手
    （傷害部分未據告訴），幸經在旁之3 位警員上前制伏，於
    同日7 時59分另測得乙○○之呼氣中酒精濃度高達每公升
    0.64毫克。
二、案經高雄縣政府警察局仁武分局報告臺灣高雄地方法院檢察
    署檢察官偵查起訴。
    理  由
一、本件被告所犯係死刑、無期徒刑、最輕本刑為3 年以上有期
    徒刑以外之罪，其於準備程序中就被訴事實為有罪之陳述，
    經法官告知簡式審判程序之旨，並聽取公訴人及被告之意見
    後，本院合議庭認宜進行簡式審判程序，依刑事訴訟法第
    273 條之1 合議裁定由受命法官獨任進行簡式審判程序，合
    先敘明。
二、上揭事實，業據被告乙○○於本院審理時坦承不諱，且與證
    人即被害人甲○○於警詢、偵查中之證述，及證人即現場員
    警張志忠、熊秉威於偵查中之證述互核相符，並有偵查報告
    、酒精測試報告、現場照片6 紙、贓證物認領保管單1 份附
    卷可憑，足認被告之自白與事實相符，應堪採信。從而，本
    件事證明確，被告犯行洵堪認定，應依法論科。
三、核被告所為，係犯刑法第320 條第1 項竊盜罪、同法第185
    條之3 不能安全駕駛動力交通工具罪、同法第135 條第1 項
    妨害公務執行罪。被告前因侵占案件，經臺灣高等法院高雄
    分院以94年度上易字第644 號判處有期徒刑1 年確定，於96
    年1 月11日假釋出監並付保護管束，於96年3 月11日期滿假
    釋未經撤銷，視為執行完畢，有臺灣高等法院被告前案紀錄
    表在卷可考，其受有期徒刑執行完畢後5 年內，故意再犯本
    件有期徒刑以上之罪，均為累犯，各應依刑法第47條第1 項
    之規定，加重其刑。爰審酌被告前曾因酒後駕車公共危險案
    件，經本院以90年度交簡上字第70號判處有期徒刑3 月確定
    ，於90年11月27日易科罰金執行完畢（不構成累犯），本件
    復因飲酒後，控制力下降，因而酒後駕車、竊盜、妨害公務
    犯行，並有傷害被害人甲○○及執行員警（傷害部分均未經
    告訴），顯不足取，然其犯後坦承犯行，態度尚可，所竊車
    輛經被害人領回及其家境小康等一切情狀，分別量處如主文
    所示之刑，並考量其飲酒後態度不佳而為上開犯行，且家境
    小康等情狀，諭知如主文所示易科罰金之折算標準。
據上論斷，應依刑事訴訟法第273 條之1 第1 項、第299 條第1
項前段，刑法第135 條第1 項、第185 條之3 、第320 條第1 項
、第47條第1 項、第41條第1 項前段、第51條第5 款，刑法施行
法第1 條之1 ，判決如主文。
本案經檢察官曾靖雅到庭執行職務。
中    華    民    國    97    年    8     月    26    日
                  刑事第十六庭  法  官  梁淑美
以上正本證明與原本無異。
如不服本判決應於收受本判決後10日內向本院提出上訴書狀，並
應敘述具體理由，如未敘述上訴理由者，應於上訴期間屆滿後20
日內補提理由書狀於本院（均須按他造當事人之人數附繕本）「
切勿逕送上級法院」。
中    華    民    國    97    年    8     月    27    日
                                書記官  林麗文
附錄本判決論罪之法條：
中華民國刑法第135條
（妨害公務執行及職務強制罪）
對於公務員依法執行職務時，施強暴脅迫者，處3 年以下有期徒
刑、拘役或3 百元以下罰金。
意圖使公務員執行一定之職務或妨害其依法執行一定之職務或使
公務員辭職，而施強暴脅迫者，亦同。
犯前二項之罪，因而致公務員於死者，處無期徒刑或7 年以上有
期徒刑；致重傷者，處3 年以上、10年以下有期徒刑。
中華民國刑法第185條之3
服用毒品、麻醉藥品、酒類或其他相類之物，不能安全駕駛動力
交通工具而駕駛者，處一年以下有期徒刑、拘役或科或併科十五
萬元以下罰金。
中華民國刑法第320 條（普通竊盜罪、竊佔罪）
意圖為自己或第三人不法之所有，而竊取他人之動產者，為竊盜
罪，處5 年以下有期徒刑、拘役或5 百元以下罰金。
意圖為自己或第三人不法之利益，而竊佔他人之不動產者，依前
項之規定處斷。
前二項之未遂犯罰之。


司法院資訊處製作；財團法人民間司法改革基金會備份。
